# LEANDRO PAIVA FERREIRA

#### **ENDEREÇO:**

Rua Dom Antonio Bento Martins Junior Braga, Braga - 4710 373, Portugal

#### **TELEFONE:**

+351 920 305 354

#### **EMAIL:**

paivafleandro@gmail.com

#### LINKEDIN:

https://www.linkedin.com/in/leandro-paiva-749776232/

#### **COMPETÊNCIAS:**

## **CARACTERISTICAS:**

Resiliência Ética Profissional

#### **IDIOMAS:**

Português (Nativo) Inglês: B1 Sou um profissional das áreas de Educação Física e Logística com mais de 20 anos de experiência, tendo atuado em grandes empresas como CrossFit (affiliates), Robert Bosch, AmstedMaxion e Carrefour. Depois de anos acumulando experiência nesses setores, acredito que chegou a hora de mudar o rumo da minha carreira e abrir portas para novas oportunidades. Após quase dois anos de estudos, estou em busca de uma vaga na área de Desenvolvimento Web, com foco em QA Analytics e Front-End Developer.

#### **EXPERIÊNCIAS PROFISSIONAIS**

## Operador de Armazém

07/2022 - Presente

AM Experience, unipessoal. lda - Braga - Portugal

- Operações externa tais como: transporte de suprimentos e montagem de estrutura e layout.
- Recebimento de materiais; Armazenamento, manutenção e organização dos itens; Separação e expedição de pedidos; Manutenção da limpeza e segurança no trabalho.

# Professor de Educação Física

05/2015 - 04/2022

Crosfit Torden - Campinas, São Paulo - Brasil

- Responsável pelo planejamento e condução das programações de treinos e aplicação de aulas.
- Gerenciamento de equipe composta por 3 professores e estagiários.
- Atendimento ao público.
- Responsável por apontamento de manutenções preditivas e preventivas da estrutura.

# **FORMAÇÃO**

# Bacharelado e Licenciatura em Educação Física

08/2009 - 08/2013

Centro Universitário Adventista de São Paulo, Campus - Hortolândia, SP, Brasil

## **CURSOS**

Web Frontend Fundamentos - HTML, CSS e Javascript

Udemy - Cursando

Testes Automáticos + Curso completo de Testes de Software

Udemy - 08/2024

Git e GitHub do básico ao avançado (com gist e GitHub Pages)

Udemy - 05/2024

Curso Completo de Marketing Digital

Udemy - 08/2023

Liderança e Gestão de Pessoas

Udemy - 01/2023

## **PERIÓDICO**

Genética artificial: efeitos positivos e negativos na promoção da saúde e da performance. Uma revisão de literatura.

<u>EFDepotes.com, Revista Digital. Buenos Aires - Ano 21 - n° 225 · 1 de fev de 2017</u>